【裁判字號】    88,易,517
【裁判日期】    890705
【裁判案由】    贓物
【裁判全文】
臺灣宜蘭地方法院刑事判決                          八十八年度易字第五一七號
    公  訴  人  臺灣宜蘭地方法院檢察署檢察官
    被      告  乙○○
右列被告因贓物案件，經檢察官提起公訴（八十八年度偵字第四二四三號），本院判
決如左：
    主  文
乙○○收受贓物，累犯，處有期徒刑月，如易科罰金，以佰元折算壹日。
    事  實
一、乙○○於民國八十五年間，因違反藥事法案件，經臺灣桃園地方法院判處有期徒
    刑九月確定，於八十六年七月八日縮刑期滿執行完畢。詎仍不知悔悟，於八十七
    年四月中旬某日，明知姓名年籍不詳，綽號「黑豬」之成年男子所持有未懸掛車
    牌（原車牌號碼ＩＢＮ─九四三號），引擎號碼ＳＡ二五ＡＵ一一三００六號，
    無原廠鑰匙之機車，係屬來源不明之贓物，竟基於收受贓物之犯意，在桃園縣八
    德市景雲新村附近之保齡球館前，向其借得上開機車，並於收受後供己騎用，於
    數日後，再將上開機車借予不知情之林姍姍使用。嗣於同年五月二十三日二十三
    二十分許，林姍姍騎乘上開機車行經桃園市○○路六七六前，為警查獲，並扣得
    機車鑰匙一支。
二、案經臺灣桃園地方法院檢察署簽分陳請臺灣高等法院檢察署核轉臺灣宜蘭地方法
    院檢察署檢察官偵查起訴。
    理  由
一、訊據被告乙○○固坦承確有於右揭時地向綽號「黑豬」之友人收受上開未懸掛車
    牌之機車，並予騎用之事實，惟矢口否認有贓物之認識，辯稱：不知該機車是贓
    車，且「黑豬」表示車牌係違規遭警查扣，方未懸掛車牌。當時急著找工作，才
    予以騎用。經查，右揭車牌號碼ＩＢＮ─九四三號，引擎號碼ＳＡ二五ＡＵ一一
    三００六號之機車，係被害人甲○○所有，於八十七年三月二十一日二十時許，
    在桃園縣八德市○○街四三三巷三七號前失竊之事實，已據被害人甲○○於警訊
    中指訴甚詳，並有贓物認領收據及車輛竊盜、車牌失竊資料報表─查詢車輛認可
    資料各一紙在卷可按，是該機車確屬贓物無訛。茲據現今社會中，機車乃甚為普
    遍之交通工具，騎乘機車須有行車執照，以彰合法持有及符合交通法規，係屬社
    會之通常觀念，本件被告為慣常使用機車之成年人，當應有此認識，然「黑豬」
    所借予之上開機車並無車牌，鑰匙亦非原廠鑰匙，而被告此時復未索取行車執照
    ，以印證該機車來源之合法性，實與常理相違。又被告與「黑豬」僅見面四、五
    次，不知「黑豬」之真實姓名、住所，亦無聯絡方式，竟可向之借得上開機車，
    且無約定返還期限，衡與常情亦大相逕庭。況被告於借得前開機車時，實有懷疑
    該車係屬贓物，但因急著找工作，才將之騎走等情，已據被告到庭供陳綦詳，可
    徵其對該機車為贓物一節，非無認識。綜上各情，均足認被告確有收受贓物之故
    意無疑，其以不知該車係屬贓物等詞置辯，要屬犯後飾卸之詞，不足採信，犯行
    洵堪認定。
二、核被告所為，係犯刑法第三百四十九條第一項之收受贓物罪。又其於八十五年間
    ，因違反藥事法案件，經臺灣桃園地方法院判處有期徒刑九月確定，八十六年七
    月八日縮刑期滿執行完畢之事實，有臺灣宜蘭地方法院檢察署刑案資料查註記錄
    表及臺灣高等法院被告全國前案紀錄表各一份在卷可稽，其於受有期徒刑之執行
    完畢後，五年以內再犯本件有期徒刑以上之罪，為累犯，應依刑法第四十七條之
    規定加重其刑。審酌本件被告明知係贓物仍予收受，助長竊盜犯行，使被害人難
    以求償，且犯後否認犯行，並無悔意，惟念其所收受機車價值非鉅，予以騎用之
    時間非長等一切情狀，酌情量處如主文所示之刑，並諭知易科罰金之標準，以示
    懲儆。至扣案之機車鑰匙一把，雖係被告供犯罪所用之物，惟並非被告所有，業
    據其供明在卷，且非違禁物，爰不併予宣告沒收，併予敘明。
據上論斷，應依刑事訴訟法第二百九十九條第一項前段，刑法第三百四十九條第一項
、第四十七條、第四十一條，罰金罰鍰提高標準條例第一條前段、第二條，判決如主
文。
本案經檢察官吳慧蘭到庭執行職務
中      華      民      國      八十九      年      七      月    五    日
                                臺灣宜蘭地方法院刑事第一庭
                                    審判長法  官
                                          法  官
                                          法  官
右為正本，係照原本作成，證明與原本無異。
如不服本判決，應於判決送達後十日內，向本院提出上訴狀。
                                          書記官
中      華      民      國      八十九      年          月              日
附錄本判決論罪科刑之法條：
刑法第三百四十九條第一項


司法院資訊處製作；財團法人民間司法改革基金會備份。
